# 如何理解被投资单位可辨认净资产公允价值

提问人：会计小兵 时间：2019-05-22 00:35:42
[单选] 2014 年 1 月 1 日，甲公司支付 3750 万元购买乙公司 30 ％股权，购买时有重大影响，当日乙公司可辨认净资产公允价值为 10000 万。
2014 年因乙公司实现净利润确认投资收益为 350 万元。 2015 年 1 月 5日，甲公司支付 9400 万元继续购买 70 ％股权，当日被投资单位可辨认净资产公允价值为 13000 万元，原 30 ％股权对应的公允价值为 3800 万元，若按 2014 年 1 月 1 日可辨认净资产公允价值连续计算，则可辨认净资产为 14000 万元，原 30 ％股权为 4000 万元，则甲公司企业合并中确认的商誉为（）。
A. 300
B. 200
C. 950
D. 0
E. 400
答案是追加投资后形成非同一控制下企业合并的合并成本=9400+3800=13200（万元）（新增投资的公允价值 + 原投资在合并日的公允价值），被投资企业的可辨认资产公允价值为 13000 万元，取得 100 ％股权，则商誉=13200-13000×100％=200（万元）。
我不理解的是，题干中的“当日被投资单位可辨认净资产公允价值为 13000万元” 与 “按 2014 年 1 月 1 日可辨认净资产公允价值连续计算，则可辨认净资产为 14000 万元“ 这两者的区别是什么呢？？

回答人：chenyiwei
“按 2014 年 1 月 1 日可辨认净资产公允价值连续计算，则可辨认净资产为 14000 万元” 这个数字在本案例中没有用到。其意思是：以 2014 年 1月 1 日可辨认净资产公允价值 10000 万元作为起点，以该金额为基础对后续乙公司的折旧、摊销、成本结算等因素进行调整，计算调整后的 2014年度乙公司净利润，则：“按 2014 年 1 月 1 日可辨认净资产公允价值连续计算，则可辨认净资产为 14000 万元”=原取得投资日的可辨认净资产 +上述调整后的原取得投资日至购买日期间的累计净利润和其他综合收益变动+其他原因导致的乙公司该期间内可辨认净资产的变动额。

提问人：frankmylove 时间：2019-11-28 06:30:17
根据企业会计准则讲解 2010 版 331-332 的讲解，答案好像不太一样额：
多次交易分布实现的非同一控制下企业合并：“通过增加持股比例等达到对被投资单位形成控制的，应分别每一单项交易的成本与该交易发生时应享有的被投资单位可辨认净资产公允价值进行比较，确定每一单项交易产生的商誉......购买方在购买日应确认的商誉应为每一单项交易产生的商誉之和；
所以商誉应为：1) 3,750-10,000*30%=750 2.9,400-13,000*70%=300
合计商誉应为 10,050
难道这里不应该理解为通过多此交易形成的企业合并么？

回答人：chenyiwei
请注意准则中的该条规定已经过时。和现在要求的将原有股权投资按公允价值重新计量的规定是有冲突的，应以最新规定为准。